高雄高等行政法院裁定　　　　　　　　　　　　　　 九十一年度訴字第四七五號
　　原　　　告　甲○○
　　被　　　告　中華電信股份有限公司台灣南區電信分公司
　　代　表　人　乙○○經理
右當事人間因免職事件，原告不服公務人員保障暨培訓委員會中華民國九十一年二月
五日九一公審決字第○○○三號再復審決定，提起行政訴訟，本院裁定如左︰
　　主  文
原告之訴駁回。
訴訟費用由原告負擔。
　　理  由
一、按公務人員保障法第二十二條規定：「復審、再復審之程序，除本法另有規定外
    ，準用訴願法之規定。」復依行為時訴願法第九條第一項規定：「訴願自機關之
    行政處分書或決定書達到之次日起，應於三十日內提起之。」（修正後為訴願法
    第十四條第一項）依上開規定，當事人如不服機關之行政處分提起復審，應於該
    處分書達到之次日起，三十日內為之。又訴願自官署之處分書或決定書達到之次
    日起，應於三十日內提起之。經過訴願期間未提起者，原處分即屬確定，不得對
    於同一事件再依訴願之程序有所爭議，改制前行政法院即現最高行政法院著有四
    十六年判字第十六號判例可資參照。
二、本件原告原任職於被告改制前為交通部電信總局南區電信管理局（下稱南區電信
    管理局）工務處第三線路中心工作員，因涉嫌違反戰時交通電業設備及器材防護
    條例等案件，經檢察官提起公訴，經台灣高雄地方法院檢察署檢察官提起公訴，
    南區電信管理局遂以七十九年三月二日南人二（七九）字第○四七九號令核予被
    告（即本案原告）停職；復因原告連續毀棄局方電腦紀錄，破壞紀律，情節特重
    ，南區電信管理局乃以八十年一月二十九日南人二（八○）字第○○八三號令核
    予免職，原告並已辦理離職。嗣原告對上開停職免職處分不服，於九十年六月二
    十一日向交通部提起復審，交通部以原告提起復審，逾越法定期限，決定復審不
    受理，提起再復審，亦遭決定不受理駁回，原告遂提起本件訴訟，主張略以其係
    受設計運作始為毀損局方電腦紀錄之行為，並為特務警察誣告而陷冤獄，受到無
    端之政治迫害而遭停職、免職，且受到特務組織暗中冒領盜蓋偽裝原告收受系爭
    停職免職令，各該停職免職令均無效云云，求為判決撤銷系爭停職、免職處分。
    經查，原告原係任職被告改制前南區電信管理工務處第三線路中心工作員，嗣經
    南區電信管理局先後以前揭事由將原告停職、免職等情，固有各該停職、免職令
    在卷可憑。惟查，原告業於七十九年四月三日收受南區電信管理局七十九年三月
    二日南人二（七九）字第○四七九號核定原告停職令，復於八十年二月十一日收
    受該局八十年一月二十九日南人二（八○）字第○○八三號核定免職令，此均有
    郵件掛號回執為證，原告雖爭執其係遭人盜蓋冒領上開函令云云，惟依原告於復
    審程序提出之「陳情訴願書」中自陳，其曾於八十二年間請求南區電信管理局釋
    疑系爭停職免職經過，經南區電信管理局以八十二年十月二十六日南人二（八二
    ）字第二二三七號函覆並附有上開停職、免職令影本，而經原告於八十二年十月
    二十七日收受等語，顯見原告至遲於八十二年十月二十七日亦已收受上開停職免
    職令內容，其對系爭停職、免職令如有不服，應依當時訴願法規定之救濟程序，
    於法定期間內，請求救濟，惟原告並未依法請求救濟，遲至九十年六月二十一日
    始向交通部提起訴願，顯已逾越三十日之法定救濟期限，系爭行政處分已發生形
    式存續力，自不得再行爭執。
三、次按「撤銷訴訟之提起，應於訴願決定書送達後二個月之不變期間內為之。」行
    政訴訟法第一百零六條第一項前段定有明文。本件原告係於九十一年二月二十六
    日收受再復審決定書（寄存送達），此有送達證書附於再復審決定卷可稽，原告
    住居於高雄市，毋庸扣除再途期間，則原告提起行政訴訟之期間，應自九十一年
    二月二十七日起算，至九十一年四月二十六日（星期五）即已屆滿。原告遲至九
    十一年六月五日始向本院提起行政訴訟，此有本院加蓋於訴狀上收文戳記所載日
    期可考，已逾法定不變期間，亦非合法。
四、綜上所述，原告就已發生形式存續力之行政處分，依公務人員保障法提起復審、
    再復審，並不合法，一再復審決定遞予駁回，並無違誤，茲原告復就已發生形式
    存續力之行政處分，逾期提起行政訴訟，於法亦有未合，應予駁回。至原告其餘
    實體上理由，已無庸審究，併予指明。
五、依行政訴訟法第一百零七條第一項第六款、第十款、第一百零四條、民事訴訟法
    第九十五條、第七十八條，裁定如主文。
中　　　華　　　民　　　國    九十一　　年　  　十　　　月　　  十八　　日
                              高雄高等行政法院第一庭
                                          審判長法官    陳光秀
　      　　　　　　　　　　　　　        法      官    楊惠欽
     　　　                               法      官    李協明
右為正本係照原本作成。
如不服本裁定，應於裁定送達後十日內以書狀敘明理由，經本院向最高行政法院提出
抗告（須按對造人數附具繕本）；並應預繳送達用掛號郵票六份（每份三十四元）。
中　　　華　　　民　　　國    九十一　　年　  　十　　　月　　  十八　　日
                                          法院書記官    周良駿
